---
title: "Project DS"
author: "VERONIKA HANA SELFRIDA SINAGA"

---

```{r setup, include=FALSE}
knitr::opts_chunk$set(echo = TRUE)
```

Membuat aplikasi web sederhana untuk menampilkan diagram komentar masyarakat tentang movie di bioskop. Saya akan mencoba membuat dan memodifikasi dengan menggunakan dokumen R Markdown sebagai *sandbox*. Menjalankan beberapa package sebagai berikut.

```{r}
library(shiny) #package shiny
library(syuzhet) #package analisis sentimen
library(wordcloud) #package wordcloud
library(tm)


#Membaca/membuka file
data <- read.csv("comments_movie.csv", stringsAsFactors =  FALSE)

#mengubah file csv menjadi vektor karakter
review <- as.character(data$comments)

# Untuk mendapatkan skor sentimen
get_nrc_sentiment('happy')
get_nrc_sentiment('excitment')

s <- get_nrc_sentiment(review)

#menggabungkan kolom teks dan sentimen
review_sentiment <- cbind(data$comments,s)

```

# script ui (user interface)
Terdapat berbagai jenis tata letak laman antarmuka yang disediakan oleh paket `shiny` maupun oleh paket tambahan lainnya. Dalam kasus ini akan menggunakan `fluidPage()` dan `sidebarLayout()`  untuk mengatur tata letak laman aplikasi web. Serta tambahkan `plotOutput()` pada `mainPanel()` dengan "asPlot"` sebagai argumen. 

```{r}
ui <- fluidPage(
    
    # Application title
    titlePanel("Analisis Sentimen Untuk Ulasan Movie"),
    
     sidebarLayout(
        sidebarPanel(
           
        ),
        
        mainPanel(
            plotOutput("asPlot")
        )
    )
)
```

# script server
Disini kita harus membuat obyek R berupa fungsi dengan tiga argumen, yaitu: `input`, `output`, dan `session`. Kemudian di dalam badan fungsi tersebut kita akan menempatkan seluruh kode pemrosesan data. Kita akan menggunakan `input` yang telah dituliskan pada bagian `ui` sebagai "bahan baku" dan kemudian menampilkan hasilnya pada `output`.

```{r}
server <- function(input, output, session) {
    as_data <- reactive({
        
        input$Update
        isolate({
            withProgress({
                setProgress(message = "Processing analisis...")
                as_file <- input$as
                if(!is.null(as_file)){
                    as_text <- readLines(as_file$datapath)
                }
                else
                {
                    as_text <- "A Barplot is an immage made of words that..."
                }
                
     })
        })
    })
    
    barplot_rep <- repeatable(barplot)
    
    output$asPlot <- renderPlot({
     withProgress({
      setProgress(message = "Creating barplot...")
      barplot(colSums(s),col = rainbow(10),ylab = 'count',main = 'Barplot')
        })
    
       })
    
}

```


# script Run APP
selesai menuliskan komponen `global`, `ui`, dan `server`
Sekarang mencoba menjalankan aplikasi web yang telah di kembangkan!
```{r}
shinyApp(ui = ui, server = server, options = list(height = "500px"))
```

# wordcloud
Berfungsi untuk menampilkan data teks secara visual yang berisi gambaran frekuensi kata-kata.
```{r}
# Pembuatan wordcloud
comm <- read.csv("comments_movie.csv", header = TRUE)
corpus <- Corpus(VectorSource(comm$comments))
corpus[[1]][1]

#convert the text to lower case
corpus <- tm_map(corpus, content_transformer(tolower))
corpus <- tm_map(corpus, removeNumbers)
corpus <- tm_map(corpus, removeWords, stopwords("english"))
corpus <- tm_map(corpus, removePunctuation)
corpus <- tm_map(corpus, stripWhitespace)
corpus <- tm_map(corpus, removeWords, c("get", "told", "gave", "took", "get", "can", "said", "asked", "will", "even", "spoke", "got", "really"))
corpus[[1]][1]

tdm <- TermDocumentMatrix(corpus)
m <- as.matrix(tdm)
v <- sort(rowSums(m),decreasing = TRUE)
d <- data.frame(word = names(v), freq=v)

wordcloud(d$word, d$freq, random.order = FALSE, rot.per = 0.3, scale = c(4,.5),max.words = 101,colors = brewer.pal(8,"Dark2"))
title(main = "Word Cloud - Ulasan Film", font.main = 1, cex.main = 1.5)
```